【裁判字號】    92,交訴,124
【裁判日期】    921231
【裁判案由】    公共危險等
【裁判全文】
臺灣高雄地方法院刑事判決                        九十二年度交訴字第一二四號
    公  訴  人  臺灣高雄地方法院檢察署檢察官
    被      告  乙○○
右被告因公共危險等案件，經檢察官提起公訴（九十二年度調偵字第五五四、五五八
號），本院判決如左：
    主  文
乙○○駕駛動力交通工具肇事，致人受傷而逃逸，處有期徒刑捌月。緩刑貳年。
被訴過失傷害部分，公訴不受理。
    事  實
一、乙○○於民國九十一年十二月二十九日上午六時許，駕駛車牌號碼ＹＯ─九二八
    一號自用小客車，沿高雄市新興區○○○路由南往北方向行駛，途經該路與六合
    一路交岔路口時，本應注意汽車行駛時，駕駛人應注意車前狀況，並隨時採取必
    要之安全措施，而依當時天氣晴、有日間光線，且依乙○○之智識能力，並無不
    能注意之情形，乙○○竟疏未注意及此，適有丙○○騎乘車牌號碼ＸＵＦ─四一
    三號重型機車，沿六合一路由西向東方向行經該交岔路口時，亦疏未注意機車行
    駛時，駕駛人應注意車前狀況，並隨時採取必要之安全措施，而貿然穿越該路口
    ，致乙○○見狀閃煞不及，而以其上開自小客車之左前側車門與丙○○所騎乘之
    上開機車車頭發生擦撞，使丙○○人、車倒地後，因此受有頭部外傷併臉部及左
    膝撕裂傷、頸椎半脫位、左手腕扭傷等傷害（過失傷害部分，業據撤回告訴，詳
    後述）。詎乙○○明知業已駕車肇事，並致丙○○倒地受傷，竟未下車查看，對
    丙○○採取必要之救護措施，反另行基於駕車肇事逃逸之犯意，猶駕駛上開自小
    客車逃離事故現場，前往其位於台南地區之某公司上班，嗣經路旁民眾記下乙○
    ○之車牌號碼報警後，迨至九十二年一月五日下午二時四十分許，始由警循線查
    獲。
二、案經丙○○訴由高雄市政府警察局新興分局報告臺灣高雄地方法院檢察署檢察官
    偵查起訴。
    理  由
壹、有罪部分：
一、訊據被告乙○○對其於右揭事、地，駕駛上開自小客車因過失與告訴人丙○○騎
    乘之機車發生擦撞，致告訴人受傷後，並未下車查看，對告訴人採取必要之救護
    措施，反駕駛上開自小客車逃離事故現場之事實，於本院審理時，均坦承不諱，
    並於警詢時供稱：「當時我正駕駛ＹＯ─九二八一號自小客車撞到一部機車，但
    當時我認為僅是輕微的碰撞車禍，又因須趕時間上班工作，所以才未停留在現場
    」等語，核與告訴人指訴被告與伊發生擦撞，致伊人車倒地受傷後，猶駕車離去
    之情節，及證人即當時到場處理之警員甲○○於本院證述其至現場處理時，被告
    業已不在現場，係由路人提供被告之車牌號碼始循線查獲被告等情，大致相符；
    此外，復有高雄大學附設中和紀念醫院九十二年一月六日之診字第四二三－三號
    診斷證明書、高雄市政府警察局交通大隊交通事故談話紀錄表、道路交通事故調
    查報告表、舉發違反道路交通事件通知單各一份等在卷可稽，足認被告前開自白
    核與事實相符，應堪採信。綜上所述，本件事證明確，被告犯行，洵堪認定。
二、核被告所為，係犯刑法第一百八十五條之四之肇事逃逸罪。爰審酌被告明知其所
    駕駛之上開自小客車與告訴人機車發生擦撞，致告訴人人車倒地受有傷害後，猶
    駕車逃逸，未立即對告訴人施以救護，恐使告訴人錯失即時救護之時機，而有危
    及生命、身體安全之虞，惟念其業與告訴人達成民事和解，有和解書一紙附卷可
    稽，且犯後坦承犯行，深知悔悟等一切情狀，量處如主文所示之刑，以示儆懲。
    末查，被告前未曾受有期徒刑以上刑之宣告，有臺灣高等法院被告全國前案紀錄
    表可查，僅因一時失慮，致罹刑典，犯後業與告訴人達成和解，業如前述，經此
    偵審程序及刑之宣告後，應知所警惕，信無再犯之虞，本院因認前開對其宣告之
    刑，以暫不執行為當，爰併予宣告緩刑二年，用啟自新。
貳、不受理部分：
一、公訴意旨略以：被告乙○○於九十一年十二月二十九日上午六時許，駕駛車牌號
    碼ＹＯ─九二八一號自小客車，沿高雄市新興區○○○路由南往北方向行駛，途
    經該路與六合一路交岔路口時，原應注意行車時，應注意車前狀況，並隨時採取
    必要之安全措施，且車輛行經設有閃光號誌之交岔路口需減速慢行，而當時天氣
    晴朗，日間光線尚可，道路乾燥無障礙、視距良好等情狀，又無其他不能注意之
    能事，竟疏未注意及此，適有丙○○騎乘車牌號碼ＸＵＦ─四一三號重型機車，
    沿六合一路由西向東穿越該路口，致乙○○發現時閃煞不及，其自小客車之左側
    前車門因而擦撞丙○○所騎乘重機車之車頭，致丙○○人、車倒地，受有頭部外
    傷併臉及左膝撕裂傷、頸椎半脫位、左手腕扭傷等傷害，因認被告另涉犯刑法第
    二百八十四條第一項前段之過失傷害罪嫌等語。
二、按告訴乃論之罪，告訴人於第一審辯論終結前，得撤回其告訴；又告訴經撤回者
    ，法院應諭知不受理之判決，刑事訴訟法第二百三十八條第一項、第三百零三條
    第三款分別定有明文。
三、查本件被告因過失傷害案件，經檢察官提起公訴，認被告所犯係刑法第二百八十
    四條第一項前段之過失傷害罪嫌，依同法第二百八十七條前段規定須告訴乃論。
    茲據告訴人於本院審理中，業與被告達成和解，並於九十二年十二月九日具狀向
    本院撤回告訴，有和解書及刑事撤回告訴狀一紙在卷足憑，揆諸前開規定，就被
    告涉犯過失傷害罪部分，爰不經言詞辯論，逕諭知不受理之判決。
據上論斷，應依刑事訴訟法第二百九十九條第一項前段、第三百零三條第三款、第三
百零七條，刑法第一百八十五條之四、第七十四條第一款，判決如主文。
本案經檢察官丁○○到庭執行職務。
中      華      民      國    九十二    年     十二     月    三十一    日
                                  臺灣高雄地方法院交通法庭
                                      審判長法  官  莊崑山
                                            法  官  林靜梅
                                            法  官  曾鴻文
右正本證明與原本無異。
如不服本判決，應於判決送達後十日內，向本院提出上訴狀。
                                            書記官    王高山
中    華    民    國      九十二      年      十二      月      三十一  日


司法院資訊處製作；財團法人民間司法改革基金會備份。
